臺灣高等法院刑事判決
111年度交上易字第142號
上  訴  人  臺灣宜蘭地方檢察署檢察官
被      告  廖志強



上列上訴人因被告公共危險案件，不服臺灣宜蘭地方法院111年
度交易字第35號，中華民國111年3月22日第一審協商判決（起訴
案號：臺灣宜蘭地方檢察署111年度偵字第1319號），提起上訴
，本院判決如下：
    主  文
原判決撤銷，發回臺灣宜蘭地方法院依判決前之程序更為審判。
    理  由
一、按依協商程序所為之科刑判決，不得上訴，但有刑事訴訟法
    第455條之4第1項第1款（於法院協商訊問程序終結前，被告
    撤銷協商之合意或檢察官撤回協商程序之聲請者）、第2款
    （被告協商之意思非出於自由意志者）、第4款（被告所犯
    之罪非同法第455條之2第1項所定得以聲請協商判決者）、
    第6款（被告有其他較重之裁判上一罪之犯罪事實者）、第7
     款（法院認應諭知免刑或免訴、不受理者）所定情形之一
    ，或協商判決違反同條第2項（法院應於協商合意範圍內為
    判決；法院為協商判決所科之刑，以宣告緩刑、2年以下有
    期徒刑、拘役或罰金為限）之規定者，不在此限；第二審法
    院認為上訴有理由者，應將原審判決撤銷，將案件發回第一
    審法院依判決前之程序更為審判，此觀刑事訴訟法第455條
    之10第1項、第3項之規定自明。
二、原審協商判決以：被告廖志強（下稱被告）於民國111年2月
    8日晚間10時許起至同年月9日凌晨0時許止，在宜蘭縣○○鄉○
    ○路0段000巷00號住處飲酒後，仍於同年月9日下午4時許，
    駕駛車牌號碼000-0000號自用小客車行駛於道路，嗣於同日
    下午4時23分許，行經宜蘭縣宜蘭市黎明二路與黎明二路368
    巷交岔路口時，不慎與張蕙讌所駕駛之車牌號碼000-0000號
    普通重型機車發生碰撞，致張蕙讌受傷（過失傷害部分，未
    據告訴），經警據報到場處理，並於同日下午4時47分許，
    測得其吐氣所含酒精濃度達每公升0.95毫克。案經臺灣宜蘭
    地方檢察署檢察官偵查起訴，認被告涉犯刑法第185條第1項
    第1款之駕駛動力交通工具而有吐氣所含酒精濃度達每公升0
    .25毫克以上罪嫌；審判程序中檢察官依被告之請求，經原
    審法院同意，與被告於審判外進行協商，迨雙方合意且被告
    認罪，再由檢察官聲請原審法院改依協商程序而為判決，原
    審法院因此依刑事訴訟法第455條之4第2項規定，於111年3
    月22日判處被告有期徒刑3月，如易科罰金，以新臺幣（下
    同）1,000元折算1日，並依同法第455條之9第1項前段規定
    ，以宣示判決筆錄代判決書。
三、檢察官上訴意旨略以：被告上開酒後駕駛動力交通工具犯行
    ，已致張蕙讌受傷，張蕙讌雖未提出告訴，然其所受傷害為
    腦出血、肺挫傷、左小腿骨折，車禍發生後送醫急救立即插
    管，目前仍昏迷不醒，因此被告所犯應係刑法第185條之3第
    2項後段之不能安全駕駛因而致人重傷罪，法定本刑為「1年
    以上7年以下有期徒刑，得併科100萬元以下罰金」，較起訴
    之刑法第185條之3第1項第1款法定刑「3年以下有期徒刑，
    得併科30萬元以下罰金」為重，是以被告有其他較重之裁判
    上一罪之犯罪事實，依法不得為協商判決。從而原審法院認
    事用法尚有未洽，為此提起上訴，以謀求救濟等語。
四、經查：被告於原審審理程序，坦承上開駕駛動力交通工具而
    有呼氣所含酒精濃度達每公升0.25毫克以上之犯罪事實，經
    法院同意，與檢察官於審判外進行協商，嗣雙方合意且被告
    認罪，檢察官乃聲請原審法院改依協商程序而為判決，業據
    原審審判筆錄記載綦詳（原審卷第34至36頁）。惟被告在呼
    氣所含酒精濃度高達每公升0.95毫克之情形下，猶駕駛車輛
    行駛於道路，並與張蕙讌所騎乘之機車發生碰撞，致張蕙讌
    受有腦出血、肺挫傷、左小腿骨折等傷勢，經送醫急救，因
    傷勢嚴重，需插管治療，迄111年3月18日仍在加護病房治療
    ，尚未恢復意識乙節，有宜蘭縣政府警察局宜蘭分局交通分
    隊警員職務報告、國立陽明交通大學附設醫院111年2月9日
    診字第1110003482號診斷證明書、道路交通事故現場圖、道
    路交通事故調查報告表㈠、㈡、現場監視器及行車紀錄器影像
    照片及原審法院公務電話紀錄存卷可按（警詢卷第11、13、
    14、16至20頁，原審卷第37頁），足認被告確實涉犯刑法第
    185條之3第2項後段之不能安全駕駛因而致人重傷罪，已有
    其他較重之裁判上一罪之犯罪事實，依刑事訴訟法第455條
    之4第1項第6款規定，自不得為協商判決。詎原審法院在111
    年3月18日查悉上情後，未依同法第455條之6第1項規定，以
    裁定駁回檢察官改依協商程序而為判決之聲請，仍逕於111
    年3月22日宣示協商判決，實難認為適法。從而檢察官上訴
    意旨指摘及此，為有理由，自應由本院將原判決撤銷，將案
    件發回臺灣宜蘭地方法院依判決前之程序更為審判，並不經
    言詞辯論為之。
據上論斷，應依刑事訴訟法第455條之10第1項但書、第3項、第4
55條之11第1項、第372條，判決如主文。
中　　華　　民　　國　　111 　年　　5 　　月　　23　　日
                  刑事第二十一庭審判長法　官  林怡秀
                                      法　官  胡宜如
                                      法　官  劉元斐
以上正本證明與原本無異。
不得上訴。
                                      書記官  陳靜雅
中　　華　　民　　國　　111 　年　　5 　　月　　24　　日